臺灣高雄地方法院刑事判決
110年度侵訴字第35號
公  訴  人  臺灣高雄地方檢察署檢察官
被      告  謝忠勲


選任辯護人  李靜怡律師
上列被告因妨害性自主罪案件，經檢察官提起公訴（110年度偵
字第630號），本院判決如下：
    主  文
謝忠勲犯乘機性交罪，處有期徒刑參年陸月。
    事  實
一、謝忠勲與代號AV000-A109298號成年女子（真實姓名年籍詳
    卷，下稱A女）為通訊軟體LINE「我是○○○」群組之網友關係
    ，謝忠勲及A女於民國109年9月22日22時許，至A女友人溫○○
    （真實姓名年籍詳卷）工作之飯店餐廳飲酒，待溫○○下班後
    ，3人一同至高雄市○○區○○路00號「○○○○○餐酒館」續攤飲酒
    ，於翌日（109年9月23日）凌晨2時至3時許聚會結束欲離去
    時，謝忠勲向A女稱可一同搭乘計程車送A女回家，A女同意
    ，並於上車後告知計程車司機甲○○前往自家地址後，因酒醉
    而陷入昏睡狀態。謝忠勲見有機可乘，向甲○○要求改前往附
    近之汽車旅館，甲○○遂將謝忠勲及A女載至址設高雄市○○區○
    ○路000號之○○○○汽車旅館。抵達前開汽車旅館後，謝忠勲將
    A女帶至旅館房間內，基於乘機性交之犯意，利用A女因酒醉
    意識模糊、不能抗拒之際，以其性器插入A女陰道內為性交
    行為1次得逞。嗣於109年9月23日早上8時許A女經手機鬧鐘
    喚醒，發現並非在家中，且身上衣物均遭脫下，遂至高雄榮
    民總醫院驗傷，始查獲上情。
二、案經A女訴由高雄市政府警察局婦幼警察隊報告臺灣高雄地
    方檢察署檢察官偵查起訴。
    理  由
壹、程序事項
一、按性侵害犯罪防治法所稱性侵害犯罪，係指觸犯刑法第221
    條至第227條、第228條、第229條、第332條第2項第2款、第
    334條第2項第2款、第348條第2項第1款及其特別法之罪；又
    行政機關、司法機關及軍法機關所製作必須公示之文書，不
    得揭露被害人之姓名、出生年月日、住居所及其他足資識別
    被害人身分之資訊。性侵害犯罪防治法第2條第1項、第12條
    第2項分別定有明文。另性侵害犯罪防治法第12條所定其他
    足資識別被害人身分之資訊，包括被害人照片或影像、聲音
    、住址、親屬姓名或其關係、就讀學校與班級或工作場所等
    個人基本資料，性侵害犯罪防治法施行細則第6條亦有明定
    。查本件被告謝忠勲既因觸犯刑法第225條之乘機性交罪經
    檢察官提起公訴，核與性侵害犯罪防治法第2條第1項規定之
    性侵害犯罪定義相符，因本院所製作之本案判決係屬必須公
    示之文書，為避免告訴人A女之身分遭揭露，依上開規定，
    對於A女、證人即A女友人溫○○之真實姓名、工作地點等足資
    識別身分之資訊，均予以隱匿並註明參照卷內事證。
二、按被害人於審判中，因性侵害致身心創傷無法陳述，或到庭
    後因身心壓力於訊問或詰問時無法為完全之陳述或拒絕陳述
    ，其於檢察事務官、司法警察官或司法警察調查中所為之陳
    述，經證明具有可信之特別情況，且為證明犯罪事實之存否
    所必要者，得為證據，性侵害犯罪防治法第17條第1款、第2
    款定有明文。考其立法理由，係性侵害犯罪之被害人與被告
    或其他證人之性質不同，幾無發生逼供或違反其意願迫其陳
    述情事之可能，為避免被害人必須於詢問或偵訊過程中多次
    重複陳述，而受到二度傷害。被告及其辯護人固爭執A女於
    警詢時所為證述之證據能力（院卷一第45頁），惟A女於警
    詢時之陳述，係採取一問一答方式，並無違法不當訊問之情
    事，嗣於本院審理中到庭證稱時，對於許多問題均表示：我
    不太記得了，但我在警察局那邊講過的話都是實在的等語（
    院卷二第38至64頁），則A女先前於警詢時所為之陳述，與
    案發時間較為相近，對於案情之記憶自較為深刻，亦無其他
    妨害證人陳述任意性之情事，應認其信用性已獲得確切保障
    ，且為證明本件犯罪事實存否所必要，依上述規定，A女於
    警詢之陳述，自得作為證據，被告及其辯護人主張A女前揭
    證述欠缺證據能力，洵不可採。至被告及其辯護人雖另主張
    A女於偵查中之證述亦無證據能力（院卷一第45頁），然A女
    於偵查中所為之證述，經依法具結，且A女於審判中復到庭
    作證，賦予被告及其辯護人進行詰問之機會，已保障被告之
    對質詰問權，踐行合法調查證據程序，當得作為認定本案有
    罪與否之證據，併此指明。
三、末按刑事訴訟法第159條之1至159條之4為傳聞法則之例外規
    定，被告以外之人於審判外之陳述，雖不符前4條之規定，
    而經當事人於審判程序同意作為證據，法院審酌該言詞或書
    面陳述作成時之情況，認為適當者，亦得為證據，刑事訴訟
    法第159條之5第1項定有明文。經查，本判決所引用之各該
    被告以外之人於審判外之陳述，除A女部分已如前述外，其
    餘均業據檢察官、被告及辯護人明示同意有證據能力（院卷
    一第45頁、第201頁），本院審酌該等證據作成時之情狀並
    無違法或不當等情形，認為以之作為本案證據亦屬適當，依
    上開規定認前揭證據資料均有證據能力；至卷內所存經本院
    引用為證據之非供述證據部分，與本件待證事實間均具有關
    聯性，且無證據證明係公務員違背法定程序所取得，是依刑
    事訴訟法第158條之4之反面解釋，自有證據能力。至辯護人
    固稱A女與溫○○之LINE截圖所示對話，與溫○○於案發後向被
    告陳述並經被告錄音存證之內容有異，而主張前開對話紀錄
    截圖經過偽造或變造，應無證據能力等語（院卷二第36頁）
    ，然溫○○業於本院表示先前經被告錄音時，伊記憶有誤，陳
    述內容並不完全正確，應以LINE對話紀錄為準（詳如後述）
    ，被告及辯護人復未提出其他可供本院審認前開LINE對話紀
    錄截圖有遭偽造、變造可能之證據，是此部分之主張並不可
    採，前開LINE對話紀錄截圖自仍具有證據能力，先予敘明。
貳、認定被告犯罪事實所憑之證據及理由
一、訊據被告固坦承於事實欄所載時間、地點，與A女、溫○○聚
    餐飲酒至109年9月23日凌晨2至3時許結束後，經A女同意共
    乘一部計程車離去時，A女先向計程車司機告知欲至自家地
    址後，被告改向計程車司機要求前往附近之汽車旅館，經計
    程車司機將被告及A女載至○○○○汽車旅館後，被告在該旅館
    房間內以其性器插入A女陰道內為性交行為1次等事實，惟矢
    口否認有何乘機性交犯行，辯稱：A女在計程車上講她家地
    址的時候說得不是很清楚，我就問A女要不要先找個地方休
    息一下，A女有點頭，我才跟計程車司機說改去附近的汽車
    旅館，到了汽車旅館後我先付錢，A女自行下車，我們再一
    起走到房間內，A女進房之後就躺上床，我們先接吻，準備
    進一步時我有先詢問A女是否同意，A女有點頭，我們才發生
    性關係，整個過程中A女沒有反抗，A女還有摟著我的腰，我
    認為我們發生性行為的時候A女是同意的，而且我詢問A女意
    願時，她的意識也是清楚的等語。辯護人則以：A女在上下
    計程車的時候均不需要他人攙扶，足認其進入汽車旅館前意
    識狀態清楚，且被告與A女在汽車旅館休息的過程中，溫○○
    曾於凌晨4、5時許撥打電話詢問A女是否已到家，A女於電話
    中向溫○○謊稱其亦到家，而無告知溫○○其仍與被告在汽車旅
    館中，也無告知溫○○其遭受被告乘機性交，是本案並無A女
    所稱因酒醉而無意識陷入昏睡之情形，被告係經過A女同意
    始與A女發生性行為，故不構成犯罪等語，為被告辯護。惟
    查：
　㈠被告與A女為通訊軟體LINE「我是○○○」群組之網友關係，2人
    於109年9月22日22時許，至A女友人溫○○工作之飯店餐廳飲
    酒，待溫○○下班後，3人一同至高雄市○○區○○路00號「○○○○○
    餐酒館」續攤飲酒，至翌日（109年9月23日）凌晨2時至3時
    許聚會結束欲離去時，被告經A女同意而共乘計程車離去，A
    女先向計程車司機告知欲至自家地址後，被告改向計程車司
    機要求前往附近之汽車旅館，經計程車司機將2人載至○○○○
    汽車旅館後，被告在該旅館房間內以其性器插入A女陰道內
    為性交行為1次等事實，業據被告坦承不諱（院卷一第48頁
    ），核與A女之證述相符（警卷第21至26頁，偵卷第47至51
    頁，院卷二第38至64頁），並有高雄市政府警察局婦幼警察
    隊受理各類案件紀錄表、受理刑事案件報案三聯單、內政部
    警政署刑事警察局109年12月30日刑生字第1098038586號鑑
    定書、扣押物品清單及照片、受理疑似性侵害事件驗傷診斷
    書暨採證光碟、訪視紀錄表、汽車旅館監視光碟與截圖暨本
    院勘驗筆錄等在卷可佐（警卷第45至48頁，偵卷第19至21頁
    、第57至59頁、第63頁，院卷一第65至76頁、第215至231頁
    ），此部分事實首堪認定。
　㈡A女於案發當日與被告同乘計程車迄至抵達汽車旅館後發生性
    交行為之過程中，已因酒醉而意識不清乙節，除據A女指訴
    明確外，尚有下列證據可資補強A女之證述：
　⒈A女之證述前後一致：
　　⑴A女於警詢、偵查及本院審理時均證述：
　　　我跟被告總共出去過3次，包含團體1次及單獨出去2次，
      最後一次就是案發這次，我都是先在群組上問大家，不是
      直接私訊問被告。這次我一樣在群組上問要不要去溫○○工
      作的酒吧喝酒，後來被告有來，109年9月22日晚間22時許
      ，我跟被告先去溫○○工作的店裡，我有喝幾杯調酒，喝完
      後溫○○下班，有問要不要續攤，於是就轉移到○○○○○餐酒
      館，我在那邊應該有喝啤酒，但喝多少我已經不記得了，
      後來喝到大約3、4點才離開，照我自己以前的經驗，那時
      候我已經喝醉了。聚會結束時，我請店家幫忙叫計程車，
      被告說他跟我順路可以跟我搭同一台，我一上車就跟司機
      說我家地址，因為我知道我酒醉了，我希望先送我回家，
      後來隱約有聽到被告跟司機改地址去汽車旅館，但我那時
      候不確定我的意識是否清楚，我不是很確定是不是我自己
      做夢，而且我已經喝很多了，所以我沒有力氣去反應為什
      麼被告要更改地址這件事情，我也沒有印象被告有先徵詢
      我的同意才請司機改開到汽車旅館。我不記得我怎麼下車
      的，也不記得我怎麼走上汽車旅館的樓梯的，中間也沒有
      跟朋友報平安說我到家了，之後好像有聽到被告問我「舒
      服嗎」，但我太醉了沒有意識也無法回應，直到早上8點
      的手機鬧鐘響起我才醒過來，我才發現我躺在汽車旅館的
      床上，看到被告坐在我旁邊，他問我「你還好嗎」，並跟
      我道歉說他因為有工作要先離開，他有跟櫃台加時間，叫
      我再睡一下，我當時宿醉還沒清醒，腦袋昏昏沉沉的，所
      以沒有當面質問被告。後來我再次醒來時，我才發現我穿
      的黑色T恤及內、外褲都被脫掉，我的運動内衣也被脫到
      胸部上，露出兩邊乳房，我驚覺我被性侵了，於是退出我
      跟被告認識的共通LINE群組，並於當天下午1、2點左右前
      往高雄榮民總醫院驗傷報案。被告看到我退出群組後有私
      下LINE我，一開始大約上午8點半有傳道歉的訊息，但下
      午就收回了。後來我不斷回憶這件事情，記憶都只有到續
      攤結束上計程車那邊而已。事情發生後，被告並沒有跟我
      說他認為當天我是願意跟他發生關係的，他只是跟我道歉
      ，說他喝多了，請我原諒他，他也沒有提到當天我有哪些
      舉動讓他覺得我有同意，他只是跟我說他做錯事情了想要
      和解，請我考量他有家庭跟小孩，能不能不要對他提告等
      語（警卷第23至24頁，偵卷第48至49頁，院卷二第38至64
      頁）。
　　⑵經核A女上開證述內容，A女就其與被告、溫○○一同聚餐飲
      酒，嗣聚會結束後A女與被告共乘計程車離開，A女於上車
      時已自覺因酒醉疲累而向計程車司機告知自宅地址表示欲
      返家，其後隱約聽到被告向計程車司機更改地址，接下來
      即不復記憶，下次有印象的時候即為隔日衣衫不整在汽車
      旅館床上醒來，因驚覺可能遭到被告性侵，故於該日前往
      醫院驗傷並退出與被告認識之LINE群組等節，始終指證歷
      歷且陳述一致，所述並無明顯矛盾或不合常理之處。　
　⒉另有以下證據足以補強A女證述之可信性：
　　⑴下列證人及被告均稱A女於搭乘計程車前、及在車上時，已
      呈現酒醉無法正常言語之狀態：
　　①溫○○證稱A女於案發當日因飲用大量酒類，於搭乘計程車前
      已呈現酒醉狀態：當天被告、A女和另一名我不認識的男
      子到我工作的飯店找我，我在那裡擔任調酒師，那名男子
      在我下班前就已經離開，被告及A女則待在飯店一樓大廳
      吧檯喝酒等我下班後，我們3人一同前往○○○○○餐酒館續攤
      ，我們喝到店家快打烊才離開，3人總共喝了新臺幣（下
      同）2,000多元，離開的時候A女已經有點喝多了，因為A
      女在我工作的飯店酒吧就已經喝了不少啤酒和調酒，去續
      攤的地方又喝了啤酒，A女當時給我的感覺是她很累，我
      以前跟她出去喝酒時她也沒有喝這麼多過，她酒量不是很
      好等語（院卷一第115至117頁、第279至283頁，院卷二第
      67至87頁）。
　　②證人即計程車司機甲○○證稱A女於上車並報上自家地址表示
      欲返家後，即因酒醉昏睡而未再出聲：印象中上車的時候
      先生（即被告，下同）有跟小姐（即A女，下同）聊天，
      先生好像有問小姐說今晚住哪裡，因為那天小姐好像有喝
      酒，她一上車就說她蠻累的，可能有7、8分茫了，本來是
      先生說要先送她回家，但後來先生忽然就說要先送她去旅
      館，他就拿錢給我，到旅館後等他們都下車我就走了。在
      車上的時候女生只有一開始有出聲音，後來可能就有點醉
      ，開到一半就沒有聽到女生的聲音了，先生也沒有跟小姐
      講話，但我確定先生是清醒的，小姐比較茫，她後來都沒
      有發出聲音，讓我覺得她好像睡著了等語（院卷二第88至
      104頁）。
　　③被告亦稱A女於計程車上已呈現說話不清楚之狀態：109年9
      月22日那天原本我們有3個人，亦即我、A女、溫○○，聚會
      結束後我請溫○○送A女回去，但溫○○說不順路所以拒絕，
      我跟A女就共乘一台計程車，上車後A女有講要去她家地址
      ，但A女講太快我聽不清楚她說什麼，我不確定A女是否處
      於酒醉的無意識狀態，我就詢問A女是否要先找個地方休
      息，A女點頭後我才跟計程車司機說開到附近的汽車旅館
      ，到旅館之後我付完房間錢，A女當時喝很醉，但她還可
      以自行下車，到房間之前我跟A女沒有交談，A女可以自行
      行走，但我還是扶著A女走進房間等語（警卷第3至4頁，
      偵卷第38頁，院卷一第42至43頁，院卷二第180至181頁）
      。
　　④綜觀上開證人證詞及被告供述，可知A女於案發當日確實飲
      用多種酒類，於搭乘計程車時自述已有醉意而感覺疲累，
      且僅初始有出聲音向司機告知自家地址，但所講之內容據
      被告供稱其已經聽不懂，且之後A女在計程車上即未再出
      聲，司機因而認為A女當時可能已經昏沉入睡，堪認A女於
      尚未抵達汽車旅館前即因大量飲酒導致酒醉且意識不清，
      則被告於進入汽車旅館房間後對A女為性交行為時，A女顯
      然仍處於不能且不知抗拒之狀態甚明。　　
　　⑵案發後被告接連傳送當日飲酒過多、表達歉意之LINE訊息
      予A女，且隻字未提當日有誤以為A女曾經同意之情：
　　①109年9月23日早上8時28分許被告傳送「怎麼了」之訊息予
      A女，並撥打LINE電話予A女然未接通，A女於同日8時33分
      傳送「我跟你那些酒後的炮友不一樣」之訊息後，被告接
      連傳送9則訊息後又收回，A女於下午17時51分許至20時許
      傳送訊息質問「為什麼你訊息要收回」、「為什麼你道歉
      訊息要收回」、「你當時有沒有做安全措施」，直到翌日
      （109年9月24日）上午8時過後被告回傳「會收回是因為
      以為你不會再回我了」、「會選擇不說也是為了顧全你，
      我只希望事情能簡單化，回到之前的樣子，當然這些都要
      由你選擇」，經A女再度質問有無做安全措施後，被告於
      該日上午9時17分許回覆「我也完全不記得到底發生了什
      麼，但我身為男生沒有把你安全送到家，我們真的喝得太
      醉了我也很愧疚」、「我不知道你現在想要對我怎樣，或
      是想要我對你怎樣，你說說看吧，我忙完告一段落再看訊
      息」。後於109年11月18日晚間21時40分許，被告傳送「
      你的感受跟心情我都了解，自那天起我也沒有好過到哪裡
      」、「我們的事，良心的譴責沒有一時一刻消停過，沒資
      格要求你能原諒」、「自始至終從沒有想欺騙你或是對你
      有不好的企圖，真的是那天喝了太多種酒，但錯了就是錯
      了我不否認，你問我能做些什麼，除了能去多找幾個人借
      一點點錢補償你，我什麼都做不了」等內容之訊息予A女
      ，有被告與A女之LINE對話訊息截圖在卷可佐（偵卷第67
      至89頁）。
　　②揆諸上開訊息內容，被告固可能存有安撫A女情緒之意，但
      仍不影響被告當時因尚未計較利害得失，而無防備地在字
      裡行間呈現案發當時之真實情狀。由被告不斷向A女表達
      歉意並表示自己喝太多酒、做錯事等語，與A女前開證詞
      相互勾稽，益徵被告確係趁A女酒醉無法表達意願之狀態
      ，乘機與A女發生性行為，而非其嗣後辯稱係在向A女確認
      過意願後始與A女發生性行為。被告雖稱傳訊道歉是因為
      自己也有家庭云云，然被告是否已婚與被告是否曾做出須
      向A女道歉之行為無涉，難認被告所辯合於前揭LINE訊息
      之全文脈絡。
　　⑶A女於案發後出現創傷反應：
　　　A女於案發後，自109年12月起至110年5月止，共進行10次
      、每次1小時之心理諮商，諮商師就A女之心理狀態評估結
      果略以：A女面對性侵事件有強烈的自我責怪與羞愧感，
      怪罪自己錯信他人、怪罪自己疏忽自我保護意識，抱著這
      樣強烈的自責與羞愧感，A女選擇疏遠自己的朋友與家人
      ，以非常自我封閉與逃避的狀態生活，而這樣自責、羞愧
      的情緒容易出現在性侵害受害者的反應中，是心理創傷情
      緒的反應之一等情，有高雄市政府社會局家庭暴力及性侵
      害防治中心函110年11月18日高市家防性密字第110716917
      00號函所送○○○心理諮商所承辦高雄市兒童青少年與家庭
      諮商中心心理諮商報告在卷可佐（正本在院卷末彌封袋，
      隱匿A女個資後之影本詳院卷一第187至191頁）。嗣後A女
      經本院送請醫院鑑定，鑑定報告結論亦認為：推測A女於
      案發前後，在精神狀況、人際關係及工作能力等有明顯變
      化。A女於案發後，在創傷後壓力症狀相關指標皆有明顯
      反應，案發後回想事件經過時，A女乃顯焦慮、不安，且
      自陳目前有明顯憂鬱、焦慮情緒，並表示有自殺意念。綜
      合上述評估，依美國精神醫學會之DSM-5診斷準則，A女目
      前符合創傷後壓力症候群之診斷等節，有長庚醫療財團法
      人高雄長庚紀念醫院111年3月22日長庚院高字第11103006
      69號函暨檢附A女之精神鑑定報告書存卷可查（院卷一第3
      19至336頁），足徵A女於案發後，確有因案發當日與被告
      發生性行為乙事而產生創傷後壓力症之身心症狀。　
　⒊綜合上述，A女始終證稱案發當日因酒醉而對於搭上計程車之
    後的事情、包含在汽車旅館內與被告發生性行為之經過不復
    記憶，自不具表達同意或反對與被告發生性行為之能力，而
    溫○○證稱A女於搭乘計程車前飲用大量酒類且外觀上已可見
    疲態，甲○○則證稱A女於上車後僅於初始報上自家地址表示
    欲返家，其後迄至下車前均未發出聲音，可能是睡著了等語
    ，又被告亦自承A女於計程車上已無法正常言語，案發後被
    告接連傳送表達歉意之LINE訊息予A女，而A女於案發後出現
    創傷後壓力之身心症狀，堪認A女前揭證述因酒醉無法表達
    意願，而遭到被告乘機性交等情，堪信屬實。
　㈢被告雖迭稱A女於案發當日尚能自行走下計程車，無須他人攙扶即步入汽車旅館，被告係經過A女點頭表示同意始與A女發生性行為，且A女當時尚能配合被告為其脫衣而將腳拱起，足認A女當時並無意識不清之情形云云。然酒醉是否需人攙扶始能行走，因人體質與酒醉程度而異，而A女在搭乘計程車時既然已有被告所稱說話不清楚、僅能以點頭回覆被告話語之情，堪認A女當時之意識狀態顯然受到飲酒影響，被告無誤認A女點頭即代表同意發生性行為之可能，且縱使被告所稱幫A女褪去衣物時A女之肢體尚會配合等情為真，然僅僅拱起雙腳之舉，並不須A女之意識程度為清醒始可為之，被告所辯無足憑採。
　㈣辯護人以下辯護意旨，亦難認可採：
　⒈辯護人先以：A女之指訴與溫○○之證述有多處出入，難認A女所證情節為真等語，為被告辯護。然辯護人所指摘前開2人所述不同之處，諸如案發當日係由何人邀約前往溫○○工作之飯店酒吧聚會、A女於本案之前是否曾至溫○○工作之酒吧消費、溫○○當日於工作之酒吧內是否有飲酒、當日除被告及A女外是否尚有另一名友人在溫○○工作地點飲酒、A女與溫○○先前共同飲酒之次數、何人邀約去第2家酒吧續攤、溫○○是否曾表示拒絕陪同A女返家等節（詳參院卷二第182頁至187頁、第191至204頁），均係無關本案被告是否涉犯乘機性交罪之內容，A女及溫○○於各自之證述中，非無可能因認與案件核心無涉而未多加著墨，並非刻意隱瞞，又對此等內容之記憶本即可能因時日間隔較久而淡忘，況部分辯護人指摘之細節實際上經2人證述一致在卷。例如關於當日是否有另一名友人同在溫○○工作之飯店酒吧飲酒，A女於偵訊中即稱：一開始是我自己要去找在酒吧工作的朋友即溫○○，後來被告帶一個朋友來，之後溫○○下班，被告的朋友先離開，我、被告、溫○○再去續攤等語（偵卷第49頁），於審理中亦證稱：當時除我、被告、溫○○之外還有另一名同樣在LINE群組認識的友人一起在溫○○工作的酒吧，但是他沒有跟我們一起去○○○○○餐酒館，他只有來一下下就離開了，後來留在續攤地點的就只有我、被告跟溫○○等語（院二卷第39頁、第45至46頁），溫○○亦於本院證稱：那時候在我上班的地點時，A女跟被告以外還有一個男生也有來，我不認識，是被告的朋友，後來他沒有一起去○○○○○餐酒館等語（院二卷第70至71頁），並無辯護人所稱2人證述不一致之情形，況縱使有時候A女或溫○○於描述案發當日情節時並未特別提及該名友人，而僅以「我們3人」亦即「A女、被告、溫○○」代稱案發當日至溫○○工作飯店酒吧聚會之人，然因該名友人並未一同前往續攤，更與本案被告所涉犯行無關，故A女或溫○○並未提及該名友人在續攤前亦一同在溫○○工作之飯店酒吧飲酒，並未有何可疑之處，更非辯護人指摘之「刻意隱瞞」。其餘辯護人指摘A女與溫○○證述不一之處均有類似問題所在，是辯護人此部分辯護意旨顯有誤會，難認可採。
　⒉辯護人另稱：溫○○曾於案發當日凌晨4、5時許撥打電話詢問A女是否已返家，A女於電話中稱其已到家而無告知溫○○其在汽車旅館或遭被告乘機性交等情，足認被告所辯應可採信等語。然溫○○於本院證稱：案發當日聚餐結束我要離開之前，我並沒有跟A女說到家之後要打電話給我報平安，我是起床之後才問她，因為A女原本是騎車去我上班的地方，我是要問她什麼時候要來牽車。被告案發後來我工作的地方質問我並錄音，當時被告問說「後來你到家之後，你有打電話跟她說你到家了，她也回說她也到家了，大概3、4點左右？」我那時候回答「沒有那麼早，應該5、6點左右」，但其實被告來問我的時候我沒有很清楚，是我後來回去看手機內跟A女的LINE對話記錄，我才知道我並未打給A女，我只有在5點多傳訊息給A女說「到家了沒」而已等語（院卷二第75至77頁、第80至81頁），而依據A女與溫○○之LINE對話紀錄截圖（院卷一第287至301頁），溫○○於109年9月23日上午5時32分許傳送「到家了沒」、「我都到不知道多久了」等訊息，A女於同日下午13時56分許始回覆「你後來怎沒一起走」等語，足認溫○○確實並未撥電話予A女詢問是否已到家，A女亦未向溫○○表示已返家等情，是辯護人此部分辯護意旨亦非可採。
　⒊辯護人復稱：案發前A女與被告首次碰面時，是LINE群組裡面
    的成員一起出來聚會，當時A女主動請LINE群組的版主製造
    和被告之間互動的機會，後來2人第二次碰面也是A女主動邀
    約被告看電影，而案發這次依然是A女主動邀被告至溫○○工
    作地點的酒吧喝酒，但A女隱匿上情，故認A女不無可能刻意
    營造她不勝酒力、意識不清的形象，而造成被告有機可乘的
    假象等語。然按，性自主決定權雖非憲法明文列舉保障之權
    利所能全部涵蓋，惟為維護個人主體性及人格發展之完整，
    並為保障個人生活私密領域免於他人之侵擾（即基本權第三
    人效力），性自主決定權亦應在憲法第22條規定所保障之射
    程範圍內。而性的自我決定，除了積極的為性行為之自由外
    ，更包括消極地「不為性行為」之自由。在當今兩性平等、
    相互尊重之思潮下，任何人都不能夠只求滿足一己的性慾望
    ，執念於舊時代「由父權思想所宰制，而將女性置於男性控
    制之下」的思維，甚至曲解世界各地正極力呼求應正視「No
     Means No」「No Yes Means No」此一消極性自主決定之沈
    重心聲。例如對於酩酊中之女性予以乘機性交，過程中，縱
    然女體任人擺布，甚或顯現無意識性地配合動作，自不容男
    方自我解讀成係女性情不自禁而帶有助興意味之動作，因屬
    性別歧視意識及刻板印象作崇下的變態行徑，形同將女性物
    化地任意支配，作為男性發洩性慾的工具，除與「消除對婦
    女一切形式歧視公約」所揭示，各國不應再存有基於性別而
    分尊卑觀念及偏見之根本理念大相逕庭外，實亦悖於人性尊
    嚴應予確保的憲法誡命，不容男方事後主張主觀錯誤認知而
    卸責，有最高法院109年度台上字第4511號判決意旨可參。
    是以，姑且不論辯護人上述主張純屬臆測之詞，然無論A女
    是否主動接近被告、是否主動邀約聚餐飲酒、是否對於自身
    酒量有所保留，只要於性行為發生當時並未得到A女明確之
    同意，被告所為依然屬於侵害性自主權之犯罪行為。況查，
    被告與A女一同接連前往2家酒吧飲酒，既親眼見聞A女飲酒
    過程並目睹A女在計程車上已不勝酒力無法正常言語，理應
    知悉A女於該時已無表達是否同意發生性行為之能力，當不
    可趁此機會與A女發生性關係，事後再託辭A女自致酒醉致使
    被告「有機可乘」。辯護人上開主張係對尊重個人性自主權
    之誤解，揆諸前開判決意旨，並不可採為對被告有利之依據
    。　
　⒋至於A女並未於案發後第一時間告知溫○○其遭被告性侵害等情
    是否可作為有利於被告之證據，A女於本院審理中稱：案發
    後我看到溫○○傳LINE給我，我沒有告訴他發生什麼事情，因
    為那時候我不知道怎麼回答他，溫先生當天並不知道我發生
    什麼事情，一直到被告第一次出庭的前一晚，他才去找溫先
    生，溫先生才知道我發生什麼事情，在那之前我都沒有告訴
    溫先生我發生什麼狀況等語（院卷二第43頁）。揆諸在與性
    相關之侵害事件，本屬極難啟齒之事，尤以加害者並非完全
    之陌生人，而是與被害人有某種程度交集或關係者，被害人
    或單純擔憂害怕，或考量可能影響生活，即便是智識正常之
    成年人有此遭遇，對於案發當下之反應是否能夠及時逃脫或
    表明拒絕、是否向他人求助、報警追訴或採取任何保護自身
    權利之措施，均會猶豫斟酌。被害人於事發後，對外表現及
    認知心理之處理方式本就因人而異，並無「一般被害人應有
    反應」存在，自不能遽以事後表現非如一般社會所「想像」
    之典型被害人形象，即逕認並無性侵害之事實。是以，A女
    因醒來時發現自己衣著不整、身處在陌生的汽車旅館，而不
    斷回憶也只能想起前一晚搭乘計程車前的事情，在驚嚇、疑
    惑、畏懼、羞恥等諸多情緒交錯下，未將遭被告乘機性交之
    情於第一時間告知溫○○，而僅透過LINE訊息告知仍處於宿醉
    狀態、頭很痛等語（院卷一第289頁），尚與事理無違，且
    益徵A女於搭上計程車前確實因飲用大量酒類導致酒醉，其
    程度達到迄至睡醒後下午2時許仍然因宿醉而頭痛之程度，
    難認於A女案發當時意識清醒且具備能清楚表達同意從事性
    行為之能力，是辯護人此部分之主張亦非可採。
　㈤綜上，被告前開辯解，委無足取。本件事證明確，被告犯行
    堪以認定，應依法論科。
二、論罪科刑
　㈠核被告所為，係犯刑法第225條第1項之乘機性交罪。
　㈡爰以行為人之責任為基礎，審酌被告於案發當日明知A女已因
    酒醉而陷入意識不清之狀態，竟為滿足一時性慾，將A女帶
    往汽車旅館並乘機為性交行為，導致A女受有莫大之身體與
    精神上痛苦，且犯後迄今否認犯行，所為應予非難；兼衡被
    告於案發後未曾試圖彌補A女所受之損害，發現遭A女提告後
    之第一反應係向當日一同聚餐之溫○○詢問其知悉之案情，試
    圖獲得對自己有利之證詞，並在言談中頻頻抒發對於A女要
    求和解金額過高之不滿，有被告與溫○○之對話錄音勘驗筆錄
    存卷可查（院卷一第232至243頁），另參酌被告透過LINE訊
    息向A女道歉之同時（然嗣後收回前開訊息），經A女質問「
    我不太理解為什麼是我要去想該怎麼處置，而不是你去思考
    你能怎麼做」時，卻又表示「我說再多若你不滿意不是一樣
    等於白說嗎？那不如由你提出你希望我達成什麼，這樣我才
    能知道你要的是什麼」、「坦白說這陣子公司被捲款潛逃了
    ，我也在四處找錢補缺口，認真要我給你一個溝通方案，我
    真不知道該怎麼跟你說」等語（警卷第27至29頁，偵卷第69
    頁、第75頁），被告字裡行間透露出其認為A女僅係因金額
    不符預期始提告，難認被告犯後有何檢討自身行為不當之舉
    ，遑論對於本案造成A女身心受創之悔意；末考量被告於本
    院自陳○○肄業之智識程度、目前待業，家境不好之經濟狀況
    、無前科之素行（參見臺灣高等法院被告前案紀錄表）等一
    切情狀，量處如主文所示之刑。
據上論斷，應依刑事訴訟法第299條第1項前段，判決如主文。
本案經檢察官丙○○提起公訴，檢察官乙○○到庭執行職務。
中　　華　　民　　國　　111 　年　　11　　月　　30　　日
                  刑事第三庭  審判長  法　官  林青怡
　　　　　　　　　                    法  官  侯弘偉
　　　　　　　　　                    法  官  胡家瑋
以上正本證明與原本無異。
如不服本判決應於收受送達後20日內向本院提出上訴書狀，並應
敘述具體理由；如未敘述上訴理由者，應於上訴期間屆滿後20日
內向本院補提理由書（均須按他造當事人之人數附繕本）「切勿
逕送上級法院」。
中　　華　　民　　國　　111 　年　　11　　月　　30　　日
   　　　　　　　　　　　　　　　　　 書記官  簡雅文
附錄本案論罪科刑法條：
刑法第225條
對於男女利用其精神、身體障礙、心智缺陷或其他相類之情形，
不能或不知抗拒而為性交者，處3年以上10年以下有期徒刑。
對於男女利用其精神、身體障礙、心智缺陷或其他相類之情形，
不能或不知抗拒而為猥褻之行為者，處6月以上5年以下有期徒刑
。
第1項之未遂犯罰之。